臺灣高等法院民事裁定
110年度非抗字第48號
再 抗告 人  鹿野鼎開發股份有限公司

法定代理人  潘貴蘭  
代  理  人  王永富律師
上列抗告人因與新北市土城區農會間選派檢查人事件，對於中華
民國110年3月23日臺灣臺北地方法院110年度抗字第87號裁定，
提起再抗告，本院裁定如下： 
    主  文
再抗告駁回。
再抗告程序費用由再抗告人負擔。
    理  由
一、再抗告意旨略以：林寬照會計師已依會計師查核簽證財務報
    表規則第2條規定，按一般公認審計準則查核伊之民國105年
    至108年財務報表，並出具無保留意見之簽證報告，提請106
    年至109年股東會議決議承認，而解除伊之商業負責人及主
    辦會計人員105年至108年會計上之責任。相對人新北市土城
    區農會亦為伊之董事，對於董事會決議委任會計師查核財簽
    證財務報表並無反對意見，自無必要選派檢查人重複支出查
    核簽證費用。至林寬照會計師出具之協議程序執行報告，屬
    審計準則第1號規定中第4類協議程序之執行，依該準則第34
    號規定，執行報告本應敘明會計師並非依照一般公認審計準
    則查核，原裁定對此係誤認會計師未實際查核交易行為之真
    實性。原裁定違反公司法第20條第2項、第3項、第245條第1
    項、商業會計法第68條、會計師查核簽證財務報表規則第1
    條、第2條、第20條、第25條規定及一般經驗法則、論理法
    則，適用法規顯有錯誤。且伊於105年至108年支出用人費用
    並無異常增加，原裁定誤認108年之薪資費用較106年成長44
    ％之薪資異常增加，有選派檢查人查核之必要，亦有違一般
    經驗法則、論理法則。爰請求廢棄原裁定及原第一審裁定等
    情。
二、對於非訟事件抗告法院之裁定再為抗告，僅得以其適用法規
    顯有錯誤為理由，此觀非訟事件法第45條第3項規定甚明。
    是非訟事件當事人對於抗告法院所為抗告有無理由之裁定再
    為抗告，就該裁定如何適用法規顯有錯誤，應有具體之指摘
    ，否則其再抗告難認為合法。而所謂適用法規顯有錯誤，係
    指裁判所適用之法規顯然不合於法律規定，或司法院現尚有
    效及之大法官解釋，或消極不適用法規顯然影響裁判者而言
    ，不包括取捨證據、認定事實失當之情形在內。
三、經查：
　㈠繼續6個月以上，持有已發行股份總數1％以上之股東，得檢附
    理由、事證及說明其必要性，聲請法院選派檢查人，於必要
    範圍內，檢查公司業務帳目、財產情形、特定事項、特定交
    易文件及紀錄，此觀公司法第245條規定自明。考其立法目
    的係為強化股東保護機制及提高其蒐集如關係人交易利益輸
    送等不法證據之能力，兼衡避免少數股東濫用權利動輒查帳
    影響公司營運，限於繼續6個月以上持有已發行股份總數1％
    之股東，於必要範圍內，得聲請法院裁定准許檢查公司業務
    帳目、財產情形、特定事項、特定交易文件及紀錄，以保障
    股東之權益。立法上已就行使檢查權對公司經營所生之影響
    ，與少數股東權益之保障間，加以斟酌衡量。是聲請人如具
    上開股東身分，檢附理由、事證及說明其必要性，且非濫用
    權利、浮濫聲請恣意擾亂公司正常營運，基於保障股東共益
    權之行使，應認有檢查之必要性，符合上開規定聲請法院選
    派檢查人之要件，公司自有容忍檢查之義務。
　㈡原裁定以：再抗告人之實收資本額為新臺幣21億9,783萬7,69
    0元，發行股份2億1,978萬3,769股，相對人於109年2月6日
    迄今持有1,013萬8,674股，占已發行股份總數4.61％等情，
    有投資協議書、公司變更登記表為憑，合於公司法第245條
    第1項所定持股比例及期間之要件。再抗告人之其他短期借
    款、其他長期借款、其他損失、其他應付款等科目金額偏高
    ，與關係人或私人融資金額過高，並有不合交易常情之付款
    、代墊、借貸行為，亦有歷年員工減少惟人事費居高不下等
    異常情形，有資產負債表、總合損益表可佐，並據相對人具
    體逐項指明再抗告人帳務疑義之處，再抗告人迄未提出私人
    借貸及人事開銷之相關事證，因認有檢查之必要。是相對人
    聲請選派吳正德會計師為檢查人，檢查再抗告人105年1月1
    日起至今之業務帳目及財產情形，即無不合。爰維持原第一
    審裁定，駁回再抗告人之抗告。經核並無適用法規顯有錯誤
    之情形。
　㈢再抗告意旨以上開情詞認原裁定維持原第一審選派檢查人之
    裁定不當，核係對原裁定本於證據取捨之職權行使，所認定
    再抗告人帳務非無相對人所指疑義，仍有選派檢查人必要之
    事實當否問題，所為指摘，與原裁定是否適用法規顯有錯誤
    無涉。依上說明，其再抗告並非合法。
四、據上論結，本件再抗告為不合法，爰裁定如主文。
中　　華　　民　　國　 110　　年　　4 　　月　　30　　日
                  民事第十八庭 
                        審判長法  官  黃明發
                              法  官  周美雲
                              法  官  賴彥魁
正本係照原本作成。
不得抗告。
中　　華　　民　　國　　110 　年　　5 　　月　　3 　　日
                              書記官  高瑞君